---
title: "Análsis cualitativo"
author: "Bryan Montejano Aldama"
date: "2024-03-04"
output:
  word_document: default
  df_print: paged
  html_document:
    df_print: paged
  pdf_document: default
lang: "es-ES"
toc: true
---

# Anexo III
```{r setup, include=FALSE, message=FALSE}
# Establecer el directorio de trabajo
setwd("~/Desktop/Cosas de R")

#Paqueterías utilizadas
#Instalación y carga de los paquetes necesarias para el análisis.

#if (!require("BiocManager", quietly = TRUE))
 #   install.packages("BiocManager")

#BiocManager::install("clusterProfiler")

#if (!require("BiocManager", quietly = TRUE))
 #   install.packages("BiocManager")

#BiocManager::install("AnnotationDbi")

#if (!require("BiocManager", quietly = TRUE))
 #   install.packages("BiocManager")

#BiocManager::install("org.Rn.eg.db") #Base de datos de Ratus norvegicus

#install.packages("fastmap")

```
## Análisis descriptivo

### Coeficiente de Variación

Se calculó como el cociente entre la desviación estándar y la media de los datos, y se expresó como un porcentaje: $$CV= (Desviación \ estandar /media)*100$$Para este y los siguientes análisis se utilizó el archivo "\~/Desktop/Cosas de R/b.csv". Además, se utilizó la paquetería de ggplot2, dplyr y readr.

```{r, include=T, warning=FALSE, message=FALSE}
library(ggplot2)
library(dplyr)
pacman::p_load(readr)
```

```{r, warning=FALSE, message=FALSE}
 # Archivo .csv utilizado 
a <- read_csv("~/Desktop/Cosas de R/b.csv")
a <- data.frame (a, row.names = c("C1", 
                                  "C2", 
                                  "C3", 
                                  "O1", 
                                  "O2", 
                                  "O3", 
                                  "S1", 
                                  "S2", 
                                  "S3")) 
proteins <- data.frame(colnames(a)) # Se extrajo el nombre las 1395 proteínas
```

A partir de las tres condiciones experimentales: Control o "C", NaSH o "S", y OGD o "O" se aplicó la función de CV para cada proteína usando los valores relativos de abundancia en "\~/Desktop/Cosas de R/b.csv". Se obtuvieron 3 figuras que expresan el CV de cada proteína en relacion al log10 de su media.

#### Control

```{r, warning=FALSE, message=FALSE}
#Control (CV y promedio de abundancia relativa)
cvC <- sapply(a[1:3,], function(x) sd(x) / mean(x) * 100) #Función aplicada a fila de muestras control
meanC <- sapply(a[1:3,], mean) #Función aplicada a fila de muestras control
dfC <- data.frame(meanC, cvC) #Data frame que contiene media y CV de cada proteína
```

#### NaHS

```{r, warning=FALSE}
#NaHS (CV y promedio de abundancia relativa)
cvS <- sapply(a[7:9,], function(x) sd(x) / mean(x) * 100) #Función aplicada a fila de muestras NaHS
meanS <- sapply(a[7:9,], mean) #Función aplicada a fila de muestras NaHS
dfS <- data.frame(meanS, cvS) #Data frame que contiene media y CV de cada proteína
```

#### OGD

```{r, warning=FALSE}
#OGD (CV y promedio de abundancia relativa)
cvO <- sapply(a[4:6,], function(x) sd(x) / mean(x) * 100) #Función aplicada a fila de muestras OGD
meanO <- sapply(a[4:6,], mean)  #Función aplicada a fila de muestras OGD
dfO <- data.frame(meanO, cvO)  #Data frame que contiene media y CV de cada proteína
```

#### Figura de las tres muestras (Control, NaHS y OGD)

Figura que incluye todas las proteínas en las tres condiciones experimentales:

```{r, include=FALSE}
#Construcción de un data frame que incluya información de las tres tipos de muestra
df1 <- data.frame(x=meanC, 
                  y = cvC, Muestra = "Control") 
df2 <- data.frame(x=meanO, 
                  y = cvO, Muestra = "OGD")
df3 <- data.frame(x=meanS, 
                  y = cvS, Muestra = "NaHS")

#Data frame con información de los tres tipos de muestra
combined_data <- rbind(df1, df2, df3)
```

```{r, warning=FALSE}
#Plot de la Figura de las tres muestras
ggplot(combined_data, aes(x = log10(x), y = y, color = Muestra)) +
  geom_point(size=1) +
  ggtitle("Coeficiente de variación") +
  xlab("log10(Media)") + ylab("CV (%)")
```

------------------------------------------------------------------------

## Análisis PCA

Análisis PCA de las 1395 proteínas. Representa la variación presente en el conjunto de datos expresada en variables transformadas (Componentes principales). Se utilizó la paquetería factorextra, así como el documento "\~/Desktop/Cosas de R/b.csv" previamente cargado como input.

```{r message=FALSE, warning=FALSE, include=FALSE}
library(factoextra)
pacman::p_load(dplyr, tidyr, gapminder, tidyverse, cowplot)
library(ggplot2)
```

### Estandarización de datos

Se estandarizaron los datos siguiendo una aproximación robusta que contempla la mediana y el rango intercuantílico (IQR) de las 1395 variables (proteínas) siguiendo la siguiente ecuación:

$$Estandarización\ robusta= (X -mediana)/IQR $$

```{r, include=T, warning=FALSE, message=FALSE}
#Mediana e Índice intercuantílico (IQR) de cada proteína. Se consideraron las 9 muestras

mediana <- sapply(a, median) #Vector con 1395 elementos
iqr <- sapply(a, IQR) #Vector con 1395 elementos
```

Usando la herramienta de iteración `for` se corre la función `robust_scale`, para las 12,555 celdas del data frame (9 X 1395). El data frame resultante se guarda en "res".

```{r, include=T, warning=FALSE, message=FALSE}
#Función de estandarización robusta
robust_scale<- function(x, mediana, iqr)
  { y=(x-mediana)/(iqr)} 

#Data frame vacío para almacenar resultados de la iteración
res <- data.frame (C1 = c(), 
                   C2 = c(), 
                   C3 = c(), 
                   O1 = c(), 
                   O2 = c(), 
                   O3 = c(), 
                   S1 = c(), 
                   S2 = c(), 
                   S3 = c()) 
  
#Iteración. Para cada elemento en [i,j] se aplicó la función con la mediana o iqr en [j]
for (j in 1:1395) {
  for (i in 1:9){
    res[i,j] <- robust_scale(a[i,j], mediana[j], iqr[j])}
  }
```

En orden de eliminar resultados no compatibles, se eliminaron las no compatibes usando la función `na.omit` después de transponer el data frame. Además se estructuró el data frame con nombre de filas y columnas correspondiente para identificar cada valor.

```{r, include=T, warning=FALSE, message=FALSE}
#Se estructura al data frame con nombres de filas
res <- data.frame(res, row.names = c("C1", 
                                     "C2", 
                                     "C3", 
                                     "O1", 
                                     "O2", 
                                     "O3", 
                                     "S1", 
                                     "S2", 
                                     "S3")) 
res <- data.frame(t(res)) #Se transpone el data frame

#Se estructura el data frame con nombres de las proteínas
res <- data.frame (res, row.names = t(proteins)) 
res <- data.frame(t(res)) #Se transpone y se reserva para las funciones subsecuentes

#Se aplica la función para eliminar valores no compatibles
res1 <- data.frame(t(na.omit(t(res)))) 
```

### Función prcomp

Cargando la función `prcomp` del paquete Factorextra con el data frame "res1", fue posible la visualización de las componentes individuales del PCA. Se indicó a la función el parámetro "scale=F" debido a que se contaba con la matriz ya estandarizada.

```{r, include=T, warning=FALSE, message=FALSE}
#Se corrió la función y los resultados se almacenaron en "pca"
pca <- prcomp(res1, scale = F) 
```

Variación explicada por cada de componente principal:

```{r, include=T, warning=FALSE, message=FALSE}
#Resumen que muestra la variación explicada 
summary(pca) 
```

### Visualización con dos componentes principales

```{r, include=T, warning=FALSE, message=FALSE}
#Se extrajeron los valores de las componentes principales de cada muestra
pcaind <-as.data.frame(pca$x) 

ggplot(data = pcaind, mapping = aes(y=PC1, x=PC2, z=PC3)) +
geom_point(color=c('red', 'red', 'red', 'green', 'green', 'green', 'blue', 'blue', 'blue')) +
  ggtitle("Análisis de componentes principales")+
  xlab("PC1 (90.5%)")+ #Obtenido con la variación explicada 
  ylab("PC2(6.2%)")+
  geom_text(label=c("C1", "C2", "C3", "O1", "O2", "O3", "S1", "S2", "S3"))
```

## Identificación de proteínas persulfuradas

Proteínas con marca identificada como , **DCP-Bio1**, o **DCP-Bio1 hidrolizado** fueron filtrados a partir de los archivo .csv generados en el análisis cualitativo. Se explica con detalle el código para la condición control en 4 pasos. El mismo procedimiento fue aplicado a las otras dos condiciones.

### Preparación de la matriz de datos 

```{r message=FALSE, warning=FALSE, include=T}
#Paso 1: Se cargó el archivo .csv de cada uno de los 3 replicados biológicos en formato data frame. Se filtraron las proteínas por aquellas que contenían "DCP-Bio1", o "DCP-Bio1 hidrolizado" en la columna "xxx" para cada replicado. 

#Carga de datos

C1 <- read_csv("~/Desktop/Cosas de R/Identificacion/C1-20231110_604_1_C1_IA_final_peptide.csv") 
C2 <- read_csv("~/Desktop/Cosas de R/Identificacion/C2-20231110_607_4_C2_IA_final_peptide.csv")
C3 <- read_csv("~/Desktop/Cosas de R/Identificacion/C3-20231110_610_7_C3_IA_final_peptide.csv")

# Paso 2: Filtrado de datos a aquello con "DCP-Bio1" en la columna "peptide.modification" y reducción de los data frames a 3 columnas: "protein.Accession", "protein.Entry.x" y "protein.Description"

C1filtrado <- C1[grepl("DCP-Bio1", C1$peptide.modification), ]

C1filtrado <- data.frame(C1filtrado[,2:4])

C2filtrado <- C2[grepl("DCP-Bio1", C2$peptide.modification), ]
C2filtrado <- data.frame(C2filtrado[,2:4])

C3filtrado <- C3[grepl("DCP-Bio1", C3$peptide.modification), ]
C3filtrado <- data.frame(C3filtrado[,2:4])

#Paso 3: Se consolidaron los 3 replicados en un solo data frame. Para una mejor identificación de las proteínas, a partir de la columna "protein.Description" se usó la función "split" para pasar texto a columnas. 

C1C2C3<- rbind(C1filtrado, C2filtrado, C3filtrado)

C1C2C3T<- data.frame(names=C1C2C3$protein.Description) 

protein_list_Control<- C1

library(tidyr)
C1C2C3T <- C1C2C3T %>%
  mutate(split = strsplit(as.character(names), "=")) %>%
  transmute(
    Proteínas_persulfuradas = sapply(split, `[`, 1),
    key2 = sapply(split, `[`, 2),
    key3 = sapply(split, `[`, 3),
    key4 = sapply(split, `[`, 4),
    key5 = sapply(split, `[`, 5),
    key6 = sapply(split, `[`, 6)
  )

#Paso 4: Se generó una lista que indica la identificación de proteínas persulfuradas.

PersulfuradasControl <- C1C2C3T %>% distinct(Proteínas_persulfuradas)
PersulfuradasControl_protein.accession <- C1C2C3 %>% distinct(C1C2C3$protein.Accession)
PersulfuradasControl_protein.accession <- as.character(PersulfuradasControl_protein.accession$`C1C2C3$protein.Accession`)
```

```{r, include=T, warning=FALSE, message=FALSE}
#Paso 1
S1 <- read_csv("~/Desktop/Cosas de R/Identificacion/S1-20231110_606_3_S1_IA_final_peptide.csv")
S2 <- read_csv("~/Desktop/Cosas de R/Identificacion/S2-20231110_609_6_S2_IA_final_peptide.csv")
S3 <- read_csv("~/Desktop/Cosas de R/Identificacion/S3-20231110_612_9_S3_IA_final_peptide.csv")

#Paso 2

S1filtrado <- S1[grepl("DCP-Bio1", S1$peptide.modification), ]
S1filtrado <- data.frame(S1filtrado[,2:4])

S2filtrado <- S2[grepl("DCP-Bio1", S2$peptide.modification), ]
S2filtrado <- data.frame(S2filtrado[,2:4])

S3filtrado <- S3[grepl("DCP-Bio1", S3$peptide.modification), ]
S3filtrado <- data.frame(S3filtrado[,2:4])

#Paso 3

S1S2S3<- rbind(S1filtrado, S2filtrado, S3filtrado)

S1S2S3T<- data.frame(names=S1S2S3$protein.Description)


library(tidyr)
S1S2S3T <- S1S2S3T %>%
  mutate(split = strsplit(as.character(names), "=")) %>%
  transmute(
    Proteínas_persulfuradas = sapply(split, `[`, 1),
    key2 = sapply(split, `[`, 2),
    key3 = sapply(split, `[`, 3),
    key4 = sapply(split, `[`, 4),
    key5 = sapply(split, `[`, 5),
    key6 = sapply(split, `[`, 6)
  )

#Paso 4

PersulfuradasNaHS <- S1S2S3T %>% distinct(Proteínas_persulfuradas)
PersulfuradasNaHS_protein.accession <- S1S2S3 %>% distinct(S1S2S3$protein.Accession)
PersulfuradasNaHS_protein.accession <- as.character(PersulfuradasNaHS_protein.accession$`S1S2S3$protein.Accession`)
```

```{r, include=T, warning=FALSE, message=FALSE}
#Paso 1
O1 <- read_csv("~/Desktop/Cosas de R/Identificacion/O1-20231110_605_2_O1_IA_final_peptide.csv")
O2 <- read_csv("~/Desktop/Cosas de R/Identificacion/O2-20231110_608_5_O2_IA_final_peptide.csv")
O3 <- read_csv("~/Desktop/Cosas de R/Identificacion/O3-20231110_611_8_O3_IA_final_peptide.csv")

#Paso 2

O1filtrado <- O1[grepl("DCP-Bio1", O1$peptide.modification), ]
O1filtrado <- data.frame(O1filtrado[,2:4])

O2filtrado <- O2[grepl("DCP-Bio1", O2$peptide.modification), ]
O2filtrado <- data.frame(O2filtrado[,2:4])

O3filtrado <- O3[grepl("DCP-Bio1", O3$peptide.modification), ]
O3filtrado <- data.frame(O3filtrado[,2:4])

#Paso 3

O1O2O3 <- rbind(O1filtrado, O3filtrado, O2filtrado)

O1O2O3T<- data.frame(names=O1O2O3$protein.Description)


library(tidyr)
O1O2O3T <- O1O2O3T %>%
  mutate(split = strsplit(as.character(names), "=")) %>%
  transmute(
    Proteínas_persulfuradas = sapply(split, `[`, 1),
    key2 = sapply(split, `[`, 2),
    key3 = sapply(split, `[`, 3),
    key4 = sapply(split, `[`, 4),
    key5 = sapply(split, `[`, 5),
    key6 = sapply(split, `[`, 6)
  )

#Paso 4

PersulfuradasOGD <- O1O2O3T %>% distinct(Proteínas_persulfuradas)
PersulfuradasOGD_protein.accession <- O1O2O3 %>% distinct(O1O2O3$protein.Accession)
PersulfuradasOGD_protein.accession <- as.character(PersulfuradasOGD_protein.accession$`O1O2O3$protein.Accession`)
```

### Visualización de proteínas

Se creó un Diagrama de Venn a partir de la lista de proteínas persulfuradas de cada condición.

```{r, include=T, warning=FALSE, message=FALSE}

# Cargar el paquete
library(VennDiagram); library(grid); library(futile.logger)

#Transformación de data frames a vectores

PersulfuradasControl <- as.character(PersulfuradasControl$Proteínas_persulfuradas)
PersulfuradasNaHS <- as.character(PersulfuradasNaHS$Proteínas_persulfuradas)
PersulfuradasOGD <- as.character(PersulfuradasOGD$Proteínas_persulfuradas)

#Creación del diagrama de Venn
  venn.plot <- venn.diagram(
    x = list(Set1 = PersulfuradasControl, 
             Set2 = PersulfuradasNaHS, 
             Set3 = PersulfuradasOGD),
    category.names = c("Control", "NaHS", "OGD"),
    fill = c("red", "blue", "green"),  # Colores de los círculos
    alpha = 0.5,  # Transparencia de los colores
    cat.cex = 1.5,  # Tamaño del texto de las categorías
    cex = 1.5,  # Tamaño del texto de los números
    fontface = "bold",  # Estilo del texto
    cat.fontface = "bold",
    filename = NULL)  

# Dibujar el diagrama
grid.draw(venn.plot)
```

####Control
```{r, include=T, warning=FALSE, message=FALSE}
#Proteínas identificadas únicamente en la condición Control

Venn_Control <- setdiff(PersulfuradasControl, union(PersulfuradasNaHS, PersulfuradasOGD))
Lista_Control <- setdiff(PersulfuradasControl_protein.accession, union(PersulfuradasNaHS_protein.accession, PersulfuradasOGD_protein.accession))

knitr::kable(sort(Venn_Control))
```

####Control y NaHS
```{r, include=T, warning=FALSE, message=FALSE}
#Proteínas identificadas únicamente en la condición Control y NaHS

Venn_Control_X_NaHS <- setdiff(intersect(PersulfuradasControl, PersulfuradasNaHS), PersulfuradasOGD)

Lista_Control_X_NaHS <- setdiff(intersect(PersulfuradasControl_protein.accession, PersulfuradasNaHS_protein.accession), PersulfuradasOGD_protein.accession)

knitr::kable(Venn_Control_X_NaHS)
```

####Control y OGD
```{r, include=T, warning=FALSE, message=FALSE}
#Proteínas identificadas únicamente en la condición Control y OGD

Venn_Control_X_OGD <- setdiff(intersect(PersulfuradasControl, PersulfuradasOGD), PersulfuradasNaHS)
Lista_Control_X_OGD <- setdiff(intersect(PersulfuradasControl_protein.accession, PersulfuradasOGD_protein.accession), PersulfuradasNaHS_protein.accession)

knitr::kable(sort(Venn_Control_X_OGD))
```

####Control, NaHS y OGD
```{r, include=T, warning=FALSE, message=FALSE}
#Proteínas identificadas únicamente en la condición Control, NaHS y OGD

Venn_Control_X_OGD_X_NaHS <- Reduce(intersect, list(PersulfuradasControl, PersulfuradasNaHS, PersulfuradasOGD))

Lista_Control_X_OGD_NaHS <- Reduce(intersect, list(PersulfuradasControl_protein.accession, PersulfuradasNaHS_protein.accession, PersulfuradasOGD_protein.accession))

knitr::kable(sort(Venn_Control_X_OGD_X_NaHS))
```

####NaHS
```{r, include=T, warning=FALSE, message=FALSE}
#Proteínas identificadas únicamente en la condición NaHS

Venn_NaHS <- setdiff(PersulfuradasNaHS, union(PersulfuradasControl, PersulfuradasOGD))
Lista_NaHS <- setdiff(PersulfuradasNaHS_protein.accession, union(PersulfuradasControl_protein.accession, PersulfuradasOGD_protein.accession))

knitr::kable(sort(Venn_NaHS))
```

####OGD
```{r, include=T, warning=FALSE, message=FALSE}
#Proteínas identificadas Únicamente en la condición OGD

Venn_OGD <- setdiff(PersulfuradasOGD, union(PersulfuradasControl, PersulfuradasNaHS))
Lista_OGD <- setdiff(PersulfuradasOGD_protein.accession, union(PersulfuradasControl_protein.accession, PersulfuradasNaHS_protein.accession))

knitr::kable(sort(Venn_OGD))
```

####OGD y NaHS
```{r, include=T, warning=FALSE, message=FALSE}
#Proteínas identificadas únicamente en la condición OGD y NaHS

Venn_OGD_X_NaHS <- setdiff(intersect(PersulfuradasOGD, PersulfuradasNaHS), PersulfuradasControl)

Lista_OGD_X_NaHS <- setdiff(intersect(PersulfuradasOGD_protein.accession, PersulfuradasNaHS_protein.accession), PersulfuradasControl_protein.accession)

knitr::kable(sort(Venn_OGD_X_NaHS))
```

## Análisis Gene Ontology (GO)

El análisis GO comenzó con la extracción del identificador Uniprot vinculado a la identificación del péptido con la señal de DCP-Bio. Luego, este identificador se tradujo a ENSEMBL utilizando la biblioteca "biomaRt". Para cada condición, se llevó a cabo el análisis GO utilizando herramientas como "clusterProfiler", "AnnotationDbi" y la base de datos de Rattus norvegicus como fondo ("org.Rn.eg.db").

### Preparación de funciones
```{r, include=F, warning=FALSE, message=FALSE}
#Se cargaron e hicieron disponibles los paquetes para el uso de sus funciones
library(clusterProfiler)
library(org.Rn.eg.db)
library(AnnotationDbi)
library(biomaRt)
library(fastmap)

# Se conectó a Ensembl utilizando biomaRt usando el conjunto de datos de Ratus norvegicus
ensembl <- useMart("ensembl", dataset = "rnorvegicus_gene_ensembl") 

#Conversión de identificadores Uniprot a Ensembl usando iteración para cada condición

Lista_ENSEMBL <- c()
Lista_UNIPROT<- list(Lista_Control, Lista_Control_X_NaHS, Lista_Control_X_OGD, Lista_Control_X_OGD_NaHS, Lista_NaHS, Lista_OGD, Lista_OGD_X_NaHS)

for (i in 1:length(Lista_UNIPROT)){
  genes <- getBM(
    attributes = c("uniprot_gn_id", "ensembl_gene_id"),
    filters = "uniprot_gn_id",
    values = Lista_UNIPROT[i],
    mart = ensembl)  
  Lista_ENSEMBL <- append(Lista_ENSEMBL, genes)}

# Cambió de nombre de los elementos de la lista generada
names(Lista_ENSEMBL)[2] <- "Lista_Control"
names(Lista_ENSEMBL)[4] <- "Lista_Control_X_NaHS"
names(Lista_ENSEMBL)[6] <- "Lista_Control_X_OGD"
names(Lista_ENSEMBL)[8] <- "Lista_Control_X_OGD_NaHS"
names(Lista_ENSEMBL)[10] <- "Lista_NaHS"
names(Lista_ENSEMBL)[12] <- "Lista_OGD"
names(Lista_ENSEMBL)[14] <- "Lista_OGD_X_NaHS"
```

###Control
```{r message=FALSE, warning=FALSE, include=T}
#Función "enrichGO", parte del paquete "clusterProfiler", se utilizó para análisis de genes que están asociados con ciertos términos biológicos específicos. 
GO_Control <- enrichGO(gene = Lista_ENSEMBL[["Lista_Control"]] , OrgDb = "org.Rn.eg.db", keyType = "ENSEMBL", ont = "BP")

GO_Control_Plot <- plot(barplot(GO_Control, showCategory = 15, width = F))
```

###Control y NaHS
```{r, include=T, warning=FALSE, message=FALSE}
GO_Control_X_NaHS <- enrichGO(gene = Lista_ENSEMBL[["Lista_Control_X_NaHS"]] , OrgDb = "org.Rn.eg.db", keyType = "ENSEMBL", ont = "BP")

GO_Control_X_NaHS_Plot <- plot(barplot(GO_Control_X_NaHS, showCategory = 15))
```

###Control y OGD
```{r, include=T, warning=FALSE, message=FALSE}
GO_Control_X_OGD <- enrichGO(gene = Lista_ENSEMBL[["Lista_Control_X_OGD"]] , OrgDb = "org.Rn.eg.db", keyType = "ENSEMBL", ont = "BP")

GO_Control_X_OGD_Plot <- plot(barplot(GO_Control_X_OGD, showCategory = 15))
```

###Control, OGD y NaHS
```{r, include=T, warning=FALSE, message=FALSE}
GO_Control_X_OGD_NaHS <- enrichGO(gene = Lista_ENSEMBL[["Lista_Control_X_OGD_NaHS"]] , OrgDb = "org.Rn.eg.db", keyType = "ENSEMBL", ont = "BP")

GO_Control_X_OGD_NaHS_Plot <- plot(barplot(GO_Control_X_OGD_NaHS, showCategory = 15))
```

###NaHS
```{r, include=T, warning=FALSE, message=FALSE}
GO_NaHS <- enrichGO(gene = Lista_ENSEMBL[["Lista_NaHS"]] , OrgDb = "org.Rn.eg.db", keyType = "ENSEMBL", ont = "BP")

GO_NaHS_Plot <- plot(barplot(GO_NaHS, showCategory = 15))
```

###OGD
```{r, include=T, warning=FALSE, message=FALSE}
GO_OGD <- enrichGO(gene = Lista_ENSEMBL[["Lista_OGD"]] , OrgDb = "org.Rn.eg.db", keyType = "ENSEMBL", ont = "BP")

GO_OGD_Plot <- plot(barplot(GO_OGD, showCategory = 15))
```

###OGD y NaHS
```{r, include=T, warning=FALSE, message=FALSE}
GO_OGD_X_NaHS <- enrichGO(gene = Lista_ENSEMBL[["Lista_OGD_X_NaHS"]] , OrgDb = "org.Rn.eg.db", keyType = "ENSEMBL", ont = "BP")

GO_OGD_X_NaHS_Plot <- plot(barplot(GO_OGD_X_NaHS, showCategory = 15))
```
## Análisis Gene Ontology muestras completas (GO)


```{r}
Lista_S_UNIPROT<- list(PersulfuradasControl_protein.accession, PersulfuradasNaHS_protein.accession, PersulfuradasOGD_protein.accession )
Lista_S_ENSEMBL <- c()
for (i in 1:length(Lista_S_UNIPROT)){
  genes <- getBM(
    attributes = c("uniprot_gn_id", "ensembl_gene_id"),
    filters = "uniprot_gn_id",
    values = Lista_S_UNIPROT[i],
    mart = ensembl)  
  Lista_S_ENSEMBL <- append(Lista_S_ENSEMBL, genes)}

# Cambió de nombre de los elementos de la lista generada
names(Lista_S_ENSEMBL)[2] <- "Lista_Control"
names(Lista_S_ENSEMBL)[4] <- "Lista_NaHS"
names(Lista_S_ENSEMBL)[6] <- "Lista_OGD"
```
###Control
```{r, include=T, warning=FALSE, message=FALSE}
GO_S_Control <- enrichGO(gene = Lista_S_ENSEMBL[["Lista_Control"]] , OrgDb = "org.Rn.eg.db", keyType = "ENSEMBL", ont = "BP")

GO_S_Control_Plot <- plot(barplot(GO_S_Control, showCategory = 20))
```
### NaHS
```{r, include=T, warning=FALSE, message=FALSE}
GO_S_NaHS <- enrichGO(gene = Lista_S_ENSEMBL[["Lista_NaHS"]] , OrgDb = "org.Rn.eg.db", keyType = "ENSEMBL", ont = "BP")

GO_S_NaHS_Plot <- plot(barplot(GO_S_NaHS, showCategory = 20))
```
### OGD
```{r, include=T, warning=FALSE, message=FALSE}
GO_S_OGD <- enrichGO(gene = Lista_S_ENSEMBL[["Lista_OGD"]] , OrgDb = "org.Rn.eg.db", keyType = "ENSEMBL", ont = "BP")

GO_S_OGD_Plot <- plot(barplot(GO_S_OGD, showCategory = 20))
```


```{r, include=F, warning=FALSE, message=FALSE}

#Control
png("GO_Control_Plot.png", res = 250, width = 1400, height = 1800)
print(GO_Control_Plot)
dev.off()

#Control y NaHS

png("GO_Control_X_NaHS_Plot.png", res = 250, width = 1400, height = 1800)
print(GO_Control_X_NaHS_Plot)
dev.off()

#Control y OGD

png("GO_Control_X_OGD_Plot.png", res = 250, width = 1400, height = 1800)
print(GO_Control_X_OGD_Plot)
dev.off()

#Control, OGD y NaHS

png("GO_Control_X_OGD_NaHS_Plot.png", res = 250, width = 1400, height = 1800)
print(GO_Control_X_OGD_NaHS_Plot)
dev.off()


#NaHS

png("GO_NaHS_Plot.png", res = 250, width = 1400, height = 1800)
print(GO_NaHS_Plot)
dev.off()

#OGD

png("GO_OGD_Plot.png", res = 250, width = 1400, height = 1800)
print(GO_OGD_Plot)
dev.off()

#OGD y NaHS

png("GO_OGD_X_NaHS_Plot.png", res = 250, width = 1400, height = 1800)
print(GO_OGD_X_NaHS_Plot)
dev.off()

#Control (Toda la base)

png("GO_S_Control_Plot.png", res = 250, width = 1400, height = 1800)
print(GO_S_Control_Plot)
dev.off()


#NaHS (Toda la base)

png("GO_S_NaHS_Plot.png", res = 250, width = 1400, height = 1800)
print(GO_S_NaHS_Plot)
dev.off()


#OGD (Toda la base)

png("GO_S_OGD_Plot.png", res = 250, width = 1400, height = 1800)
print(GO_S_OGD_Plot)
dev.off()

```



